臺灣新竹地方法院交通事件裁定　　　　100年度交聲字第113號
原處分機關　交通部公路總局新竹區監理所新竹市監理站
異　議　人
即受處分人　林逢知
上列異議人即受處分人因違反道路交通管理處罰條例案件，對於
交通部公路總局新竹區監理所新竹市監理站民國100 年2 月8 日
竹監新三字第裁51-E00000000號裁決書，聲明異議，本院裁定如
下：
    主  文
異議駁回。
    理  由
一、按受處分人，不服第8 條主管機關所為之處罰，得於接到裁
    決書之翌日起20日內，向管轄地方法院聲明異議；又法院認
    為聲明異議無理由者，應以裁定駁回之，道路交通管理處罰
    條例第87條第1 項、道路交通事件處理辦法第18條分別定有
    明文。又按汽車駕駛人，行經有燈光號誌管制之交岔路口闖
    紅燈者，處新臺幣（下同）1,800 元以上5,400 元以下罰鍰
    ；汽車駕駛人，駕駛汽車有違反本條例之行為，經交通勤務
    警察或依法令執行交通稽查任務人員制止時，不聽制止或拒
    絕停車接受稽查而逃逸者，除按各該條規定處罰外，處3,00
    0 元以上6,000 元以下罰鍰；汽車駕駛人有違反道路交通管
    理處罰條例第60條第1 項、第53條者，除依原條款處罰鍰外
    ，並予記點，道路交通管理處罰條例第53條第1 項、第60條
    第1 項、第63條第1 項第1 款、第3 款分別定有明文。
二、原處分意旨略以：異議人即受處分人林逢知於民國99年12月
    21日凌晨0 時55分許，騎乘車牌號碼FG3-836 號普通重型機
    車，沿新竹市○○路從市區往竹東（即由西向東）方向行駛
    ，行經新竹市○○路與食品路口闖紅燈，為執勤之新竹市警
    察局第二分局東勢派出所警員沈宗坤、陳相如查覺，並以閃
    警示燈、手勢示意攔停，惟異議人猶騎乘上揭普通重型機車
    加速駛離，拒絕接受稽查而逃逸。以異議人有違反道路交通
    管理處罰條例第53條第1 項、第60條第1 項規定「駕車行經
    有燈光號誌管制之交岔路口闖紅燈」、「違反處罰條例之行
    為，拒絕停車接受稽查而逃逸」之事實，填掣竹市警交字第
    E00000000 號舉發違反道路交通管理事件通知單逕行舉發。
    嗣異議人於應到案日期前提出申訴，經原處分機關函請原舉
    發單位調查結果，仍認異議人確有上開違規行為，於100 年
    2 月8 日以竹監新三字第裁51-E00000000號違反道路交通管
    理事件裁決書，依道路交通管理處罰條例第53條第1 項、第
    60條第1 項及違反道路交通管理事件統一裁罰基準及處理細
    則第41條、第43條、第44條、第67條之規定，裁處異議人罰
    鍰共計4,800 元，並依同條例第63條第1 項第1 款、第3 款
    之規定，併記違規點數共4 點。
三、異議意旨略以：伊確有於99年12月21日凌晨0 時55分許，騎
    乘上揭普通重型機車，沿新竹市○○路由市區往竹東（即由
    西往東）方向行駛，並於上開時間行經新竹市○○路與食品
    路口，惟印象中當時該路口之交通號誌係閃黃燈或綠燈，並
    非紅燈，況伊並未聽到後方有警車的聲音，請舉發單位提出
    相片或影片舉證，爰依法聲明異議云云。
四、經查：
  (一)異議人於上揭時、地騎乘上揭普通重型機車，沿新竹市○○
    路由市區往竹東（即由西向東）方向行駛，行經新竹市○○
    路與食品路路口等情，業據異議人自承在卷（見本院卷第28
    頁），核與證人即本件舉發員警沈宗坤、陳相如於本院調查
    時所證述內容相符（見本院卷第29頁、第31頁），復經本院
    當庭勘驗新竹市○○路與食品路監視錄影光碟無訛，此有勘
    驗筆錄、照片在卷可稽（見本院卷第28頁、第21頁），是異
    議人於上揭時、地，騎乘上揭普通重型機車行經上開路口乙
    情，堪以認定。
  (二)證人即本院查獲員警沈宗坤於本院調查時結證稱：我於99年
    12月21日凌晨0 時至2 時係駕駛警用巡邏車搭載同事陳相如
    執行金融機構巡邏勤務，於當日凌晨0 時55分許，在新竹市
    ○○路與光復路路口，由忠孝路往食品路方向，停等紅燈，
    當時東大路高架橋下食品路的匝道口號誌為綠燈，故新竹市
    ○○路平面路段燈號為紅燈，見異議人騎乘上揭普通重型機
    車，沿新竹市○○路平面道路由西往東方向闖紅燈，向竹東
    方向行駛；新竹市○○路與忠孝路、食品路路口行向號誌，
    綠燈亮燈順序係光復路平面道路雙向、東大路陸橋下食品路
    匝道口單向、最後為忠孝路食品路雙向，光復路平面道路雙
    向號誌若係閃黃燈，則接下來會係東大路陸橋下食品路匝道
    口單向綠燈，若該匝道口係綠燈，則該路口其餘各行向號誌
    則均為紅燈，因當時所在之忠孝路與光復路交通號誌為紅燈
    且已在倒數，故待該號誌轉換為綠燈後，我才駕駛警用巡邏
    車閃警示燈跟隨異議人所騎乘之車輛，在接近新竹市○○路
    ○ 段155 巷口，因我們距離異議人不到3 公尺，我就開始閃
    大燈、按喇叭，並在車輛行駛至異議人車輛旁時，請同事陳
    相如以手勢示意異議人停車，異議人才在新竹市○○路○ 段
    155 巷口停車，當時我們見狀就停車準備下車盤查，結果異
    議人就又騎乘車輛右轉進新竹市○○路○ 段155 巷內等語（
    見本院卷第29頁至第30頁、第32頁至第33頁）；證人即當天
    查獲員警陳相如於本院調查時結證稱：當時與同事沈宗坤執
    行金融機構巡邏勤務，並在新竹市○○路與光復路路口，由
    忠孝路往食品路方向，停等紅綠燈，我與沈宗坤見異議人騎
    乘機車闖越紅燈，待忠孝路交通號誌轉換為綠燈後，沈宗坤
    便駕駛警用巡邏車左轉新竹市○○路尾隨異議人，沈宗坤有
    按喇叭、閃大燈示意異議人停車，但異議人不理會，追到新
    竹市○○路○ 段155 巷口，異議人停車，我們準備下車，但
    我們準備下車攔停時，異議人又騎車往155 巷內，因該巷為
    小巷子，巡邏車不好上去，所以我們就放棄追，我確實有看
    到異議人所騎乘機車闖紅燈，也有看到車號等語（見本院卷
    第31頁至第32頁）。是以，互核證人沈宗坤、陳相如證詞大
    致相符，又證人沈宗坤、陳相如雖為本件舉發員警，惟渠等
    到庭所陳述之上開舉發經過，經查尚無違反經驗或論理法則
    之處，且遍查本件卷存證據資料，亦無任何積極證據足以證
    明渠等前揭所述係虛偽不實，亦無足可顯信渠等陳述不可採
    信之品性證據或前科證據存在，自不得僅因渠等為本件開單
    舉發異議人之員警，即遽予否認其上開證述之可信性，況上
    開證人與異議人間素昧平生，並無仇隙嫌怨，而警員執行公
    務時，本身即受有行政懲處責任之監督，且其到庭具結作證
    ，更係以刑事責任擔保其證言之真實性，從而，證人沈宗坤
    、陳相如於本院調查中之前揭證詞，應堪值採信確屬實情。
  (三)異議人另辯以：伊並未聽到警笛音，且並未停車在新竹市○
    ○路155 巷巷口，伊轉往155 巷內是要去找朋友云云。惟證
    人沈宗坤、陳相如就異議人闖紅燈、不服稽查逃逸之情節，
    業已證述明確如前述，而異議人無法提供在半夜所找朋友之
    資料供本院查核，是異議人前揭所辯，要非無疑？況自異議
    人違規地點至逃逸地點之新竹市○○路○ 段第155 巷巷口，
    距離非近，而證人沈宗坤、陳相如攔停異議人過程中，有閃
    警示燈、鳴按喇叭等情，亦如前述，異議人焉有不知員警在
    後尾追查緝之理？
  (四)是以，異議人騎乘前揭車輛有於前揭時、地因未依規定闖越
    紅燈後，經執行執行勤務警察攔停時，拒絕停車接受稽查而
    逃逸之違規事實，事證明確，洵堪認定。異議人上開辯解，
    為卸責之詞，無足採信。
五、綜上所述，異議人確有於前揭時、地駕車行經有燈光號誌管
    制之交岔路口而闖紅燈，經執行勤務員警攔停，拒絕停車接
    受稽查而逃逸之違規行為。從而，原處分機關依道路交通管
    理處罰條例第53條第1 項、第60條第1 項及違反道路交通管
    理事件統一裁罰基準表之規定，裁處異議人罰鍰共計4,800
    元，並依同條例第63條第1 項第1 款、第3 款之規定，併予
    記違規點數4 點，核無違誤。異議人之異議，為無理由，應
    予駁回。
六、據上論斷，應依道路交通事件處理辦法第18條，裁定如主文
    。
中    華    民    國   100    年    4     月    22    日
                  交通法庭  法  官  朱美璘
以上正本證明與原本無異。
如不服本裁定應於裁定送達後5日內向本院提出抗告狀。
中    華    民    國   100    年    4     月    22    日
                            書記官  楊嘉惠